【裁判字號】    90,易,1863
【裁判日期】    900615
【裁判案由】    違反著作權法
【裁判全文】
臺灣高雄地方法院刑事判決                          九十年度易字第一八六三號
    公  訴  人  臺灣高雄地方法院檢察署檢察官
    被      告  丑○○
右列被告因違反著作權法案件，經檢察官提起公訴（九十年度偵字第七二九七號），
本院判決如左：
    主  文
丑○○共同連續以明知為侵害著作權之物，意圖營利而交付之方法侵害他人之著作權
，處有期徒刑參月，如易科罰金，以參佰元折算壹日。緩刑貳年。
扣案如附表所示之盜版音樂光碟片貳佰肆拾壹片、木盒收錢筒、音響、音箱各壹個、
新台幣壹仟參佰元，均沒收。
    事  實
一、丑○○明知綽號「阿忠」之姓名年籍不詳成年男子所有之音樂光碟片，為未經福
    茂唱片音樂股份有限公司、壬○國際音樂股份有限公司、庚○國際音樂股份有限
    公司、辛○哥倫比亞音樂股份有限公司、己○曼股份有限公司、子○唱片股份有
    限公司、丁○百代股份有限公司、甲○國際企業股份有限公司、癸○國際唱片股
    份有限公司、寅○唱片股份有限公司、丙○股份有限公司、乙○國際音樂股份有
    限公司授權，而擅自重製該等公司享有著作權之音樂著作，竟與綽號「阿忠」者
    基於意圖營利之概括犯意聯絡，自九十年四月十二日起，由「阿忠」提供盜版音
    樂光碟片，丑○○則負責在高雄市苓雅區○○○路黃昏市場擺設看顧攤位，以光
    碟片每片新台幣（下同）一百元之價格，連續將盜版音樂光碟片販賣交付予不特
    定之人牟利多次，丑○○可自「阿忠」獲取每日五百元之代價。嗣於同年月十三
    日十八時三十五分許，在上開攤位為警當場查獲，並扣得「阿忠」所有供販賣用
    之如附表所示之盜版音樂光碟片二百四十一片、木盒收錢筒、音響、音箱各一個
    ，及販賣所得一千三百元。
二、案經福茂唱片音樂股份有限公司、壬○國際音樂股份有限公司、庚○國際音樂股
    份有限公司、辛○哥倫比亞音樂股份有限公司、己○曼股份有限公司、子○唱片
    股份有限公司、丁○百代股份有限公司、甲○國際企業股份有限公司、癸○國際
    唱片股份有限公司、寅○唱片股份有限公司、丙○股份有限公司、乙○國際音樂
    股份有限公司告訴及高雄市政府警察局苓雅分局移送臺灣高雄地方法院檢察署檢
    察官偵查起訴。
    理  由
一、右揭事實業據被告丑○○坦認在卷，且經證人即查獲員警戊○○到庭證稱：當天
    係經由通報前往查獲被告，被告在無人時會跑回自己之冷飲攤位，待有客人時再
    返回擺設光碟片之攤位，當天被告至少有三次之出售行為，一千三百元係在垃圾
    桶內扣得等語屬實，並有如附表所示之盜版音樂光碟片二百四十一片、木盒收錢
    筒、音響、音箱各一個、販賣所得一千三百元扣案及著作權利證明文件附卷可稽
    ，是被告自白與事實相符，本件事證明確，被告犯行已堪認定，應依法論科。
二、核被告所為係犯著作權法第九十三條第三款、第八十七條第二款之明知為侵害著
    作權之物意圖營利而交付罪。其與綽號「阿忠」之不詳年籍姓名成年男子間，就
    上開犯行有犯意之聯絡及行為之分擔，為共同正犯。又其以一行為同時侵害福茂
    唱片音樂股份有限公司、壬○國際音樂股份有限公司、庚○國際音樂股份有限公
    司、辛○哥倫比亞音樂股份有限公司、己○曼股份有限公司、子○唱片股份有限
    公司、丁○百代股份有限公司、甲○國際企業股份有限公司、癸○國際唱片股份
    有限公司、寅○唱片股份有限公司、丙○股份有限公司、乙○國際音樂股份有限
    公司之著作財產權，為想像競合犯，應依刑法第五十五條前段從一重處斷。再其
    先後多次販賣盜版音樂光碟片之犯行，時間緊接，方法相同，觸犯構成要件相同
    之罪名，顯係基於概括犯意為之，為連續犯，應依刑法第五十六條規定論以一罪
    ，並依法加重其刑。爰審酌被告貪圖個人不法利益，侵害他人智慧財產權，行為
    殊不足取，致告訴人等辛苦創作，遭受重大打擊，使社會、一般國民同因其侵害
    智慧財產權行為，付出相當代價，惟念其販賣時間尚短，犯罪後坦認犯行，已有
    悔意行為等一切情狀，酌情量處如主文所示之刑，並諭知易科罰金之折算標準。
    又被告前未曾受有期徒刑以上刑之宣告，有本院被告院內索引卡紀錄表、臺灣高
    等法院被告全國前案紀錄表各一份在卷可按，且其事後坦認犯行，已有悔意，經
    此偵查、起訴及論罪科刑程序，當知所警惕，信無再犯之虞，本院認所宣告之刑
    以暫不執行為適當，爰併諭知緩刑二年，以啟自新。扣案如附表所示之盜版音樂
    光碟片共二百四十一片、木盒收錢筒、音響、音箱各一個，及販賣所得一千三百
    元，均為共犯「阿忠」所有，業據被告供明在卷，且分別為供犯罪所用及犯罪所
    得之物，爰併依刑法第三十八條第一項第二款、第三款規定宣告沒收。
據上論斷，應依刑事訴訟法第二百九十九條第一項前段，著作權第八十七條第二款、
第九十三條第三款，刑法第十一條前段、第二十八條、第五十六條、第五十五條、第
四十一條第一項、第七十四條第一款、第三十八條第一項第二款、第三款，罰金罰鍰
提高標準條例第二條，判決如主文。
中      華      民      國      九十    年      六      月      十五    日
                                  臺灣高雄地方法院刑事第一庭
                                          法  官  黃  悅  璇
右正本證明與原本無異。
如不服本判決，應於判決送達後十日內，向本院提出上訴狀。
                                          書記官  沈      蘊
中    華    民    國      九十      年      六      月      十八      日
附錄法條：
著作權法第八十七條第二款：
有左列情形之一者，視為侵害著作權或製版權：
二、明知為侵害著作權或製版權之物，而散布或意圖散布而陳列或持有或意圖營利而
    交付者。
著作權法第九十三條第三款：
有左列情形之一者，處二年以下有期徒刑，得併科新臺幣十萬元以下罰金：
三、以第八十七條各款方法之一侵害他人之著作權者。


司法院資訊處製作；財團法人民間司法改革基金會備份。
